# 关于母公司对外借款给子公司使用，子公司的现金流量表处理问题

提问人：gzy0702983 时间：2016-11-12 15:40:34
请教陈版和各位老师：
公司A是公司B的全资子公司，公司B以统借统还的方式从银行借来一笔款项，假设为 10 亿元，实际用款方和还款方均为公司A。那么，公司A在编制现金流量表时，应该将 10 亿元计入收到的其他与经营活动有关的现金，还是收到的与筹资活动有关的现金？万分感谢！

回答人：chenyiwei
收到其他与筹资活动有关的现金。日后偿还时作为“支付的其他与筹资活动有关的现金”。

提问人：zhs7403 时间：2016-11-13 07:46:36
陈老师，b是否也是如此处理？还是按照 31 号 5 条抵消不处理？

回答人：chenyiwei
这种情况不符合净额抵销列报的条件吧？

提问人：gzy0702983 时间：2016-11-13 08:33:57
谢谢陈老师。我这个企业是非上市公司，他们把这笔现金流入计入了“收到的其他与经营活动有关的现金”（审计报告），实际用途是A公司的主营业务项目建设。现在要采用“追溯重述法”进行会计差错更错么？还是有其他更好的处理方法

回答人：chenyiwei
如果单家报表也需要单独出具审计报告的，则建议在单独的现金流量表中也同样更正。

提问人：zhs7403 时间：2016-11-13 16:42:06
陈老师，我理解按下条可以抵消啊？如何按您说的不能，那个也是和实际子公司一样走融资？
现金流量应当分别按照现金流入和现金流出总额列报。 　　但是，下列各项可以按照净额列报： 　　（一）代客户收取或支付的现金。 　　（二）周转快、金额大、期限短项目的现金流入和现金流出。 　　（三）金融企业的有关项目，包括短期贷款发放与收回的贷款本 　　金、活期存款的吸收与支付、同业存款和存放同业款项的存取、向其 　　他金融企业拆借资金、以及证券的买入与卖出等。

回答人：chenyiwei
B借入资金拨给A使用，过一段时间后到期归还，这不是代收代付或者短期资金周转，不能抵销后按净额列报现金流量。